臺灣高等法院臺中分院刑事判決　　　　　民國九十一年度上易字第七九五號
　　上　訴　人
　　即　被　告　甲○○
　　選任辯護人　胡昇寶律師
右上訴人因竊盜等案件，不服臺灣臺中地方法院中華民國九十一年三月十二日第一審
判決（民國九十年度易字第三八○四號，起訴案號：臺灣臺中地方法院檢察署民國九
十年度偵字第二○○八三號），提起上訴，本院判決如左：
    主  文
上訴駁回。
    事  實
一、甲○○曾因違反麻醉藥品管理條例、槍砲彈藥刀械管制條例及犯竊盜罪等案件，
    先後經本院及臺灣臺中地方法院判處有期徒刑十一月、一年確定，分別於民國（
    下同）八十七年七月十五日、九十年四月二十五日執行完畢，詎其猶不知悔改，
    復於九十年十一月四日上午四時二十分許，攜帶其所有且客觀上對人之生命、身
    體具有危險性而足供為兇器之紅色尖嘴鉗子一支，至台中市○○路一三五巷一號
    東皇大樓對面，見郭惠蘭所有並借由乙○○使用之車牌號碼ＯＣ─二三二二號自
    用小客車停放該處，竟意圖為自己不法之所有，以上開鉗子一支撬壞上開自用小
    客車右前車門鎖一個，致令上開自用小客車該車門鎖不堪用，足以生損害於郭惠
    蘭、乙○○，甲○○進入車內翻動搜尋車內物品而著手竊取財物時，為在該處東
    皇大樓擔任管理員之饒念祖發現立即報警，經警於同日上午四時三十分許在上址
    查獲，甲○○始未得逞，並當場扣得其所有供犯罪所用之上開紅色尖嘴鉗子一支
    。
二、案經乙○○訴由台中市警察局第三分局報請台灣台中地方法院檢察署檢察官偵查
    起訴。
    理  由
一、訊據上訴人即被告甲○○矢口否認有何竊盜及毀損之行為，辯稱：其於上開時間
    經過該處時，因喝醉而在該輛自用小客車旁吐，警察抵達該處時有見到一人從該
    輛車中跑出來，扣案該支鉗子亦非其所有，其上並無其指紋等語。第查，證人即
    當時在遭竊車輛對面東皇大樓擔任管理員之饒念祖於偵查中及原審法院審理中均
    一致結證稱：當時先看見一人站在該遭竊車輛駕駛座另一側靠近後車門處，並見
    到該人將手放在車鎖附近，亦有聽到聲響，從背影、頭髮及身形等加以辨認，確
    實即為被告，且從發現被告到報警及之後均無其他人接近該部車輛，以電話報警
    時仍一直繼續監視該部車輛情況，查獲當時亦係警察抵達後將警車斜停在該部遭
    竊車輛前，被告才從車子內跳出而為警抓住，其確定當時沒有任何會移動的東西
    從該處離開，從開始到結束其都能親眼看見各等語，並當庭指認該行竊之人即為
    被告無訛，核與證人即當時查獲被告之警員劉忠勳於偵查中所證述：接獲報案通
    知後即趕往，其並將警車開至該遭竊車輛前方，並見到被告從車內跑出，且是從
    右前門跑出，並當場捉住被告等情節相符，足見被告當時確係自該遭竊車輛中跑
    出而為警所查獲；再參諸告訴人乙○○使用中之上開車輛右側前車門車鎖有明顯
    遭人破壞拆除等情狀，其內物品則遭人翻動而凌亂，業據告訴人乙○○指述明確
    ，並有該車輛照片六張附卷可稽，且以該車鎖前述遭破壞之程度、情狀，以自證
    人饒念祖發現報案迄警員抵達現場之如此短時間內，必須使用相當工具始能為如
    此拆除，而上開紅色尖嘴鉗子一支又係在該遭損壞車鎖下方，亦即證人饒念祖、
    劉忠勳證述見被告跑出之該側下方地上所扣得，亦經證人饒念祖、劉忠勳結證屬
    實，均堪認被告應有持該扣案尖嘴鉗子一支損壞車輛右前車門車鎖後，並進入車
    內翻動搜尋物品而有著手竊盜之行為，被告所辯，顯屬卸責之詞，不可採信。此
    外，復有職務報告書、現場圖、東溢實業有限公司東溢汽車修配廠估價單、扣押
    物品清單、車籍作業系統─查詢認可資料表各一份在卷可資佐證，本案事證已臻
    明確，被告犯行應堪認定。至於被告又謂該扣案鉗子一支其上並未採得其指紋云
    云，關於其有無為本案竊盜、毀損犯行，並非專以該鉗子上有無其指紋一事證之
    ，足資證明被告確有為此犯行之證據，既如前述，此已無調查之必要，亦無從為
    有利被告之認定，併予敘明。
二、按刑法第三百二十一條第一項第三款之攜帶兇器竊盜罪，係以行為人攜帶兇器竊
    盜為其加重條件，此所謂兇器，其種類並無限制，凡客觀上足對人之生命、身體
    、安全構成威脅，具有危險性之兇器均屬之，且祇須行竊時攜帶此種具有危險性
    之兇器為已足，並不以攜帶之初有行兇之意圖為必要，是本案被告用以行竊之扣
    案尖嘴鉗子前端為尖銳形狀，材質又為鐵器性質而屬硬物且有相當重量，有該鉗
    子之照片一張可參，客觀上已足對人之生命、身體、安全構成威脅，則被告用以
    損壞告訴人乙○○使用之上開車輛車門鎖一個，既足以生損害於該車輛所有人郭
    惠蘭及當時借用該車之乙○○，被告又係以攜帶該鉗子一支之方式著手竊取行為
    ，因當場為警查獲始未得手取得他人財物等行為，核係犯刑法第三百二十一條第
    二項、第一項第三款之加重竊盜未遂罪，及同法第三百五十四條之毀損罪。被告
    攜帶兇器並翻動財物，自已著手為竊盜犯罪行為之實施，係因警方到場查獲始不
    遂，為未遂犯，並依同法第二十六條前段規定減輕其刑。又被告以損壞告訴人乙
    ○○使用中車鎖之方法，以竊取告訴人財物，其所犯上開攜帶兇器竊盜未遂、毀
    損二罪間，有方法結果之牽連關係，應依同法第五十五條規定，從一重之加重竊
    盜未遂罪處斷。再被告曾因違反麻醉藥品管理條例、槍砲彈藥刀械管制條例及犯
    竊盜罪等案件，先後經本院及原審法院判處有期徒刑十一月、一年確定，分別於
    八十七年七月十五日、九十年四月二十五日執行完畢，有本院被告全國前案紀錄
    表、台灣台中地方法院檢察署刑案資料查註紀錄表各一份可按，其於五年以內再
    犯本件最重本刑為有期徒刑以上之罪，為累犯，應依同法第四十七條之規定加重
    其刑先加後減；爰審酌被告前曾因犯竊盜罪經判處罪刑在案，有前開本院被告全
    國前案紀錄表、台灣台中地方法院檢察署刑案資料查註紀錄表各一份可參，素行
    非佳，且其犯後猶飾詞狡辯，毫無悔意，及其犯罪情節、手段、所生之危害等一
    切情狀，原判決因依刑法第三百二十一條第二項第一項第三款、第三百五十四條
    、第二十六條前段、第五十五條、第四十七條、第三十八條第一項第二款，罰金
    罰鍰提高標準條例第一條前段，量處有期徒刑壹年肆月。另扣案之紅色尖嘴鉗子
    一支，被告雖否認為其所有且係供犯罪所用之物，然此係在查獲被告處所扣得，
    業據證人饒念祖、劉忠勳證述明確，且參諸被告以破壞車鎖行竊之手段、該車鎖
    遭破壞之狀況，均堪認該支鉗子應係被告所有，且持供本案犯罪所用，爰依同法
    第三十八條第一項第二款規定，併予宣告沒收。其認事用法及量刑均無不當，上
    訴意旨，認原判決量刑過重云云，為無理由，應予駁回。
三、據上論斷，應依刑事訴訟法第三百六十八條，判決如主文。
本案經檢察官謝岳錦到庭執行職務。
中      華      民      國　  九十一     年      五       月   二十九   日
                                    臺灣高等法院臺中分院刑事第六庭
                                    　　　審判長法　官　李  文  雄
                                    　　　　　　法　官  邱  顯  祥
                                    法  官　陳　嘉　雄
右正本證明與原本無異。
不得上訴。
                                                書記官  王  麗  英
中      華      民      國　  九十一     年      五       月    三十    日
                                                                        Ｆ
